【裁判字號】    95,易,1274
【裁判日期】    950919
【裁判案由】    竊盜
【裁判全文】
臺灣板橋地方法院刑事判決              95年度易字第1274號
公  訴  人  臺灣板橋地方法院檢察署檢察官
被      告  戊○○
                    （另案在臺灣臺北監獄執行中）
上列被告因竊盜案件，經檢察官提起公訴（95年度偵緝字第1501
、1511號），暨移送併案審理（臺灣士林地方法院檢察署95年度
偵緝字第726 號、臺灣臺北地方法院檢察署95年度偵緝字第1432
號），被告於審理中就被訴事實為有罪之陳述，經告知簡式審判
程序之旨，並聽取當事人之意見後，本院裁定由受命法官獨任進
行簡式審判程序，判決如下：
        主  文
戊○○共同連續踰越安全設備竊盜，處有期徒刑壹年陸月。扣案
之玩具手槍壹支、開山刀壹把、手銬壹付、手套壹付及萬用鑰匙
壹支均沒收。
        事實及理由
一、犯罪事實：
    戊○○基於概括犯意，意圖為自己不法之所有，連續實施下
    列竊盜犯行：
    (一)戊○○於民國九十四年九月十六日白天某時，攀爬臺北市
      南港區○○街373 巷9 號10樓後陽台之安全設備鋁窗，踰
      越該安全設備鋁窗進入該址內，徒手竊取屋主甲○○所有
      之IB M牌電腦主機一台、電腦螢幕一台、新力牌數位相機
      一台、鑽石項鍊、紫金項鍊、金飾、美金、港幣等財物（
      價值約新台幣《下同》十萬元）得手。嗣警據報至上址採
      集指紋，送請內政部警政署刑事警察局鑑驗比對係戊○○
      之指紋而查獲。
    (二)戊○○於九十四年九月十八日二十三時許之夜間，穿戴白
      色手套一付，並攜帶萬用鑰匙及客觀上可供兇器使用之玩
      具手槍、開山刀、手銬等物，侵入乙○○位於臺北市○○
      區○○街264 號8 樓頂之陽台，欲入內行竊時，適為乙○○發覺而將陽台之鐵門反鎖，戊○○隨即爬出陽台逃逸而
      竊盜不遂，而遺留所攜帶之開山刀等物在陽台上，嗣於翌
      日（即九月十九日）凌晨一時四十分許，戊○○偕同劉坤
      榮（檢察官另案偵辦）返回上址欲取回前所遺留之開山刀
      等物，而為乙○○發現通知該址8 樓住戶己○○，由己○○之妻報警，而為警當場查獲戊○○、劉坤榮，並扣得戊○○所有供行竊所用之玩具手槍一支、開山刀一把、手銬
      一付、手套一付、萬用鑰匙一支等物。
    (三)戊○○與真實姓名年籍不詳綽號「光榮」之成年男子，共
      同基於意圖為自己不法所有之犯意聯絡，於九十四年十月
      十四日上午某時，攀爬臺北縣蘆洲市○○街111 巷29號5
      樓之安全設備氣窗，踰越該安全設備氣窗進入該址內，共
      同竊取屋主丙○○所有之現金六百元、惠普牌手提電腦一
      台、倫飛牌手提電腦一台、摩托羅拉牌手機一支、三洋牌
      手機一支、數位相機一台、勞力士牌手錶一支、手鍊二條
      、項鍊五條、金飾耳環五對、金牌一面等物（價值共約十
      萬元）得手。
    (四)戊○○與上開綽號「光榮」之成年男子，共同承繼上開基
      於意圖為自己不法所有之犯意聯絡，於九十四年十月二十
      日上午某時，以萬能鑰匙開啟臺北縣蘆洲市○○街186 巷
      81 號4樓住處大門後，再踰越該住處之安全設備鋁門窗攀
      爬侵入該址內，共同竊取屋主丁○○所有之液晶電視一台
      、手錶一支、DVD 放影機一台、手機一支、新光三越百貨
      公司之禮券（價值約一萬八千元）、數位電視盒一台等物
      （價值共約十一萬三千七百元）得手。嗣警據報在上開丙○○住處之樓梯間氣窗上緣及丁○○住處鋁門窗框等處採
      集指紋，送請內政部警政署刑事警察局鑑驗，經比對結果
      係戊○○之指紋而查獲。
二、證據名稱：
    (一)被告戊○○於偵查中之供述及本院審理時之自白；
    (二)被害人甲○○、乙○○、己○○、丙○○、丁○○於警詢
      中之指訴；
    (三)證人乙○○、己○○於偵查中之證述；
    (四)內政部警政署刑事警察局九十四年十月三日刑紋字第0940
      150231號、九十四年十一月八日刑紋字第0940166630號、
      九十四年十二月六日刑紋字第0940184617號鑑驗書；
    (五)扣案之玩具手槍一支、開山刀一把、手銬一付、手套一付
      、萬用鑰匙一支等物；
    (六)臺北市政府警察局南港分局現場勘察報告；
    (七)臺北縣政府警察局蘆洲分局竊盜案件現場勘察報告表；
    (八)刑事案件證物採驗紀錄表。
三、被告戊○○行為前，於九十四年二月二日修正公布之刑法，
    已自被告行為後之九十五年七月一日起施行，另刑法施行法
    亦於九十五年六月十四日增訂該法第一條之一規定，並自九
    十五年七月一日施行。其中修正後刑法第二條之規定，乃係
    關於新舊法比較適用之準據法，其本身無關行為可罰性要件
    之變更，故於九十五年七月一日刑法修正施行後，如有涉及
    比較新舊法之問題，即應逕依修正後刑法第二條第一項規定
    ，為「從舊從輕」之比較（最高法院九十五年度第八次刑事
    庭會議決議意旨參照）。查：
    (一)修正後刑法第二十八條關於成立共同正犯之標準，將原來
      共同正犯之共同「實施」犯罪，改為共同「實行」犯罪，
      剔除完全未參與犯罪相關行為「實行」之「陰謀共同正犯
      」及「預備共同正犯」，是修正後之共同正犯之可罰性要
      件之範圍業已限縮，乃屬行為可罰性要件之變更，自應比
      較新舊法，惟不論適用修正前後之刑法第28條規定，被告
      二人均應成立共同正犯，故修正後之刑法並非較有利於被
      告，即應依修正後刑法第二條第一項前段規定，適用修正
      前刑法第二十八條之規定。
    (二)修正後刑法第五十六條規定，業已刪除連續犯之規定。故
      連續數行為而犯同一罪名，依修正前刑法第五十六條規定
      ，應以一罪論，但得加重其刑；而依修正後規定，則已無
      連續犯可資適用，即應將各次犯行以數罪併合處罰，是以
      適用修正前關於連續犯之規定，對被告自係較為有利。
    (三)綜合上述各條文修正前後之比較後，適用修正後之刑法法
      律規定並未對被告更為有利，揆諸前揭刑法第二條第一項
      前段規定，即應適用修正前之刑法第二十八條、第五十六
      條等規定。
四、被告如犯罪事實欄(一)所載之犯行，核係犯刑法第三百二十一
    條第一項第二款之踰越安全設備竊盜罪。又玩具手槍及開山
    刀在客觀上足以對人之身體、生命構成威脅，自屬兇器之一
    種，被告攜帶玩具手槍、開山刀行竊，核其如犯罪事實欄(二)
    所載之犯行，係犯刑法第三百二十一條第二項、第一項第三
    款、第二款、第一款之之攜帶兇器踰越安全設備於夜間侵入
    住宅竊盜未遂罪。又其如犯罪事實欄(三)、(四)所載之犯行，均
    係犯刑法第三百二十一條第一項第二款之踰越安全設備竊盜
    罪，其與上開綽號「光榮」之成年男子間，就此部分犯行，
    互有犯意聯絡及行為分擔，均為共同正犯。被告其先後四次
    竊盜犯行，時間緊接，所犯係構成要件相同之罪名，顯係基
    於概括犯意為之，為連續犯，應依修正前刑法第五十六條之
    規定，論以情節較重之共同踰越安全設備竊盜既遂一罪，並
    加重其刑。至被告上開如犯罪事實欄(一)、(二)所載之竊盜犯行
    ，雖未據起訴，惟與已起訴之竊盜犯行，有連續犯之裁判上
    一罪關係，為起訴之效力所及，本院自得併予審酌。爰審酌
    被告之素行、犯罪之動機、目的、手段、所生危害及犯罪後
    坦承犯行，態度良好等一切情狀，量處如主文所示之刑。
五、扣案之玩具手槍一支、開山刀一把、手銬一付、手套一付及
    萬用鑰匙一支等物，為被告所有而供竊盜所用之物，應依刑
    法第三十八條第一項第二款之規定沒收之。
六、應依刑事訴訟法第二百九十九條第一項前段、第二百七十三
    條之一第一項、第三百十條之二、第四百五十四條第一項，
    刑法第二條第一項前段、第三百二十一條第一項第二款、修
    正前刑法第二十八條、第五十六條，刑法第三十八條第一項
    第二款，判決如主文。
七、如不服本判決，得自收受送達之翌日起十日內向本院提出上
    訴狀（須附繕本）。
本案經檢察官吳宗光到庭執行職務
中    華    民    國    95    年    9     月    19    日
                  刑事第十七庭    法  官  李幼妃
上正本證明與原本無異。
                                  書記官  強梅芳
中    華    民    國    95    年    9     月    20    日
附錄本案論罪科刑法條全文
中華民國刑法第321條
（加重竊盜罪）
犯竊盜罪而有左列情形之一者，處 6 月以上、 5 年以下有期徒
刑：
一  於夜間侵入住宅或有人居住之建築物、船艦或隱匿其內而犯
    之者。
二  毀越門扇、牆垣或其他安全設備而犯之者。
三  攜帶兇器而犯之者。
四  結夥三人以上而犯之者。
五  乘火災、水災或其他災害之際而犯之者。
六  在車站或埠頭而犯之者。
前項之未遂犯罰之。


司法院資訊處製作；財團法人民間司法改革基金會備份。
